【裁判字號】    92,訴,1565
【裁判日期】    920723
【裁判案由】    偽造文書等
【裁判全文】
臺灣高雄地方法院刑事判決                        九十二年度訴字第一五六五號
    公  訴  人  臺灣高雄地方法院檢察署檢察官
    被      告  甲○○
右列被告因偽造文書等案件，經檢察官提起公訴（九十二年度偵字第八四六一號），
本院判決如左：
    主  文
甲○○行使偽造私文書，足以生損害於他人，處有期徒刑陸月，如易科罰金，以參佰
元折算壹日。讓渡書上「乙○○」之署名壹枚沒收。
    事  實
一、甲○○係設於高雄市新興區○○○路二二六號十二樓「慾望城市ＫＴＶ」之服務
    生，於民國九十二年三月二十日凌晨五時許，在上開ＫＴＶＶ一０包廂內，見不
    詳姓名之客人所遺留之國際牌ＰＶ─ＤＶ五二型、機號一一八六四號ＤＶ攝影機
    一台（原係王招欽所有，於九十二年三月八日上午十一時四十分許，在高雄市楠
    梓區○○○路六十號台糖公司楠梓量販店四樓停車場處，遭不詳姓名之人竊取）
    ，基於意圖為自己不法所有之概括犯意，將上開ＤＶ攝影機侵占入己，復於九十
    二年三月十七日在自由時報看見丙○○刊登收購攝影機廣告，遂與丙○○取得聯
    繫，於同日下午四時許，二人在高雄市○○○路上科學博物館旁之麥當勞交易，
    丙○○要求甲○○須書寫讓渡書，甲○○為取信丙○○，遂基於行使偽造私文書
    之犯意，在讓渡書上書寫「乙○○」之姓名、身分證字號及住址後，交予丙○○
    而行使之，足生損害於乙○○。丙○○則以新台幣（下同）一萬三千元之代價向
    甲○○購得該攝影機，復將該攝影機於九十二年三月十九日，在奇摩拍賣網上網
    拍賣出售，適王招欽於同年月二十一日見丙○○所拍賣之攝影機規格與自己失竊
    之攝影機相同，遂佯稱欲購買該攝影機邀約丙○○至高雄市○○路三一二號，經
    比對該攝影機機型、型號確定為自己所失竊之攝影機，乃報警處理（丙○○所涉
    收受贓物罪嫌，業據不起訴處分）。甲○○於九十二年三月二十六日凌晨三時許
    ，在上開ＫＴＶ包廂又見不詳姓名之客人所遺留之ＮＩＫＯＮ牌、ＦＮ２型、機
    號Ｎ0000000號之單眼相機一台，承上揭犯意侵占入己，並於九十二年三
    月二十七日又向丙○○聯絡，表示欲出售該相機，丙○○佯將約定在高雄市○○
    路三九一號交易，而報警查獲。
二、案經丙○○、王招欽訴由高雄市政府警察局三民第二分局報請臺灣高雄地方法院
    檢察署檢察官偵查起訴。
    理  由
一、訊據被告甲○○對於前揭時地侵占他人之遺失物，且將之出賣予丙○○，並書寫
    乙○○之署押於讓渡書等情坦承不諱，核與證人丙○○、嚴志齊之證述大致相符
    ，復有讓渡書一紙、ＮＩＫＯＮ牌單眼相機一台及國際牌攝影機六幀在卷可稽，
    足認被告上開自白與事實相符，堪信為真實。本件事證明確，被告犯行洵堪認定
    。
二、核被告所為係犯刑法第二百十六條、同法第二百十條之行使偽造私文書罪、三百
    三十七條侵占離本人所持有之物罪，被告偽造私文書後復持以行使，其偽造之低
    度行為為行使之高度行為所吸收，不另論罪。被告先後二次侵占行為，時間相近
    ，動機一貫，所犯為構成要件相同之罪名，顯然出於概括犯意，應依連續犯規定
    論以一罪並加重其刑。被告所犯上開二罪間，有方法、結果之牽連關係，依刑法
    第五十五條規定，從一重之行使偽造私文書罪處斷。爰審酌被告之品性、智識程
    度，犯罪之動機、目的、手段、所生危害及犯罪後之態度等一切情狀，量處如主
    文所示之刑，併諭知易科罰金折算標準。又讓渡書上偽造之「乙○○」署名一枚
    ，應依刑法第二百十九條規定宣告沒收。
三、至於公訴人另認被告有偽造身分證之犯行而涉犯刑法第二百十二條偽造特種文書
    罪嫌，此為被告堅決否認，經查，被告甲○○於上開時地與丙○○交易時為警查
    獲，經搜索並未發現有何偽造之乙○○身分證，此從扣押物品清單可得而知，此
    外，經公訴人當庭勘驗被告所有之皮包，亦未發現有有何偽造之身分證，此亦有
    勘驗筆錄在卷可查，而依被告所書寫之讓渡書上記載之身分證字號及住址根本查
    無此人，有法務部戶役政連結作業系統一紙在卷足憑，是以，被告辯稱係自己亂
    寫乙○○之身分證字號及住址等語，堪信為真實，公訴人既未扣得被告所偽造之
    身分證，且本院查無其他證據足資證明被告確有偽造乙○○身分證之犯行，本應
    為無罪之諭知，惟公訴人認此部分與上開論罪科刑部分有牽連犯之裁判上一罪關
    係，爰不另為無罪之諭知。
據上論斷，應依刑事訴訟法第二百九十九條第一項前段，刑法第二百十六條、第二百
十條、第三百三十七條、第五十六條、第五十五條、第二百十九條、第四十一條第一
項前段、罰金罰鍰提高標準條第一條前段、第二條，判決如主文。
本案經檢察官陳碧霞到庭執行職務
中      華      民國      九十二      年     七     月   二十三   日
                                       臺灣高雄地方法院刑事庭
                                           法  官  廖建瑜
右正本證明與原本無異。
如不服本判決，應於判決送達後十日內，向本院提出上訴狀。
                                           書記官  王翌翔
中      華      民      國      九十二      年     七     月   二十三   日
中華民國刑法第二百一十六條
 (行使偽造變造或登載不實之文書罪)
行使第二百十條至第二百十五條之文書者，依偽造、變造文書或登載不實
事項或使登載不實事項之規定處斷。
中華民國刑法第二百一十條
 (偽造變造私文書罪)
偽造、變造私文書，足以生損害於公眾或他人者，處五年以下有期徒刑。
中華民國刑法第三百三十七條
 (侵占遺失物罪)
意圖為自己或第三人不法之所有，而侵占遺失物、漂流物或其他離本人所
持有之物者，處五百元以下罰金。


司法院資訊處製作；財團法人民間司法改革基金會備份。
